【裁判字號】    95,上訴,955
【裁判日期】    950501
【裁判案由】    臺灣地區與大陸地區人民關係條例等
【裁判全文】
臺灣高等法院臺中分院刑事判決         95年度上訴字第955號
上  訴  人  臺灣彰化地方法院檢察署檢察官
被      告  甲○○
上列上訴人因被告臺灣地區與大陸地區人民關係條例等案件，不
服臺灣彰化地方法院95年度訴字第258號中華民國95年3月16日第
一審判決（起訴案號：臺灣彰化地方法院檢察署95年度撤緩偵字
第6號），提起上訴，本院判決如下：
    主  文
上訴駁回。
    理  由
一、本案經本院審理結果，認第一審諭知本件公訴不受理之判決
    ，並無不當，應予維持，並引用第一審判決書記載之證據及
    理由（如附件原審判決及裁定）。
二、檢察官上訴意旨略以：被告甲○○於94年3月26日檢察官偵
    查時即已明確供稱：「（問：現在可以聯絡的地址？）就我
    現在的戶籍地：彰化縣永靖鄉五福村五福巷57之30。」等語
    （見94年度偵緝字第171號卷宗第16頁），且被告於檢察官
    之後歷次偵訊均未陳報其戶籍業已遷移他處，或請求將其送
    達地址改為彰化縣田尾鄉北曾村順圳巷528號，而本署關於
    撤銷緩起訴處分書既已於95年12月25日以寄存送達於其戶籍
    地（即彰化縣永靖鄉五福村五福巷57之30號），有送達證書
    附卷可稽（94年度撤緩偵字第138號卷宗第7至10頁），何來
    送達不合法之理，原審認定顯有違誤之處。且檢察官依被告
    之戶籍加以傳喚，但遭郵政機關註明：「遷移新址不明。」
    等語，惟被告卻於94年5月27日仍到庭應訊，足認被告仍居
    住於上開戶籍地，顯無被告住所不明之情況，原審竟以郵政
    機關於94年12月13日註明：「應受送達人已遷移他處。」等
    語，即認定被告住所不明，進而認定本署所為寄存送達不合
    法，且要求本署依公示送達方式始為合法送達，其法條依據
    為何並未論述，原審適用法條稍嫌速斷云云。
三、經查被告雖於94年3月26日供述，其可聯絡之地址為其現在
    的戶籍地：彰化縣永靖鄉五福村五福巷57之30。然其於94年
    5月27日在檢察官偵查中，另行陳明「現居彰化縣田尾鄉北
    曾村順圳巷528號」，並有其書寫之地址附卷足憑（見94年
    度偵緝字第171號偵查卷第30至32頁），足認其已經將住居
    所變更之情形，告知檢察官。嗣後檢察官之執行傳票、執行
    通知，並曾先後向彰化縣田尾鄉北曾村順圳巷528號送達，
    均由註明「同居人之女兒」之呂佩芬於94年9月16日中午12
    時30分收受，有送達證書二件附卷可稽（見94年度緩字第79
    8號緩起訴執行卷宗），可見被告所陳報之地址，係希望以
    該址收受本案訴訟文書之送達，且經記明於筆錄，自發生陳
    明之效果，檢察官即有向該處送達之義務。而本件檢察官之
    撤銷緩起訴處分書，既未向彰化縣田尾鄉北曾村順圳巷528
    號送達，則送達之能事尚有未盡，自難認為已經合法送達。
    從而，原審以該緩起訴處分書之送達不合法，被告無從對該
    撤銷緩起訴處分為甘服或不服之意思表示，其再議期間亦無
    從起算，因認起訴之程序違背規定，而為公訴不受理之判決
    ，並無不合。本件檢察官之上訴，並無理由，應予駁回。並
    不經言詞辯論為之。
四、據上論斷，應依刑事訴訟法第372條、第368條、第373條，
    判決如主文。
中    華    民    國    95    年    5    月     1     日
            刑事第五庭  審判長法  官  袁  從  楨
                              法  官  姚  勳  昌
                              法  官  郭  同  奇
上列正本證明與原本無異。
如不服本判決應於收受送達後十日內向本院提出上訴書狀，其未
敘述上訴之理由者並得於提起上訴後十日內向本院補提理由書（
均須按他造當事人之人數附繕本）。
                              書記官  康  孝  慈
中    華    民    國    95    年    5    月     3     日
                                                      Ａ


司法院資訊處製作；財團法人民間司法改革基金會備份。
